【裁判字號】    98,撤緩,183
【裁判日期】    981117
【裁判案由】    撤銷緩刑
【裁判全文】
臺灣桃園地方法院刑事裁定             98年度撤緩字第183號
聲  請  人  臺灣桃園地方法院檢察署檢察官
受  刑  人  甲○○
上列聲請人因受刑人犯業務過失致死案件（97年度審簡字第249
號），聲請撤銷緩刑之宣告（97年度執聲字第2170號），本院裁
定如下：
    主  文
甲○○之緩刑宣告撤銷。
    理  由
一、聲請意旨略以：受刑人甲○○因犯業務過失致死案件，經本
    院於民國97年6 月30日以97年度審簡字第249 號判決判處有
    期徒刑1 年，並宣告緩刑3 年，被告且應給付被害人新臺幣
    （下同）50萬元整，其給付方式為自97年7 月20日起，於每
    月20日給付2 萬元，至全部清償完畢之日止，並於97年7 月
    31日確定在案。惟受刑人自97年7 月20日至98年3 月20日期
    間共支付18萬元後，即未依上開判決內容履行支付財產上之
    損害賠償之負擔，此已合於刑法第75條之1 第1 項第4 款所
    定撤銷緩刑宣告之原因。詎其又於緩刑期內即97年11月23日
    、98年2 月7 日更犯竊盜罪，經臺灣臺南地方法院於98年6
    月18日以98年度易字第533 號判處有期徒刑1 年4 月，並於
    同年7 月20日確定，是其顯非偶蹈法網或對其前所犯有所悔
    悟，所為更合於刑法第75條第1 項第2 款所定撤銷緩刑宣告
    之原因，爰依刑事訴訟法第476 條規定聲請撤銷等語。
二、按刑法關於撤銷緩刑宣告之條文，業於98年6 月10日修正公
    布，且於98年9 月1 日施行。又於中華民國98年5 月19日刑
    法修正施行前，受緩刑之宣告，98年5 月19日修正刑法施行
    後，仍在緩刑期內者，適用98年5 月19日修正施行之刑法第
    75條、第75條之1 及第76條規定，刑法施行法第6 條之1第2
    項亦定有明文。查本件受刑人上開緩刑宣告執行情形，既有
    判決書及臺灣高等法院被告前案紀錄表附卷可稽，而本件受
    刑人復係於98年5 月19日刑法修正施行前受緩刑宣告，且現
    仍於緩刑期內，則本件撤銷緩刑之聲請，自應適用98年5 月
    19日修正施行後之刑法第75條、第75條之1 及第76條之規定
    處斷，合先敘明。
三、次按「違反第74條第2 項第1 款至第8 款所定負擔情節重大
    者，足認原宣告之緩刑難收其預期效果，而有執行刑罰之必
    要者，得撤銷其宣告」，此由觀之修正後刑法第75條之1 第
    1 項第4 款自明。而緩刑之宣告應撤銷者，由受刑人所在地
    或其最後住所地之地方法院檢察官聲請該法院裁定之，刑事
    訴訟法第476 條亦有規定。
四、經查：
(一)、受刑人甲○○因業務過失致死案件，經本院以97年度審簡字
    第249 號判處有期徒刑1 年，緩刑3 年，被告並應給付被害
    人50萬元，其給付方式為自97年7 月20日起，於每月20日給
    付2 萬元，至全部清償完畢之日止。該判決嗣於97年7 月31
    日確定，並於同年8 月26日經臺灣桃園地方法院檢察署執行
    ，徒刑起算日期為97年7 月31日，指揮書執畢日期則為100
    年7 月30日等情，有上開判決書正本及臺灣高等法院被告前
    案紀錄表在卷可稽。惟受刑人嗣僅於97年7 月20日至98年3
    月20日期間支付18萬元後，即未依上開判決內容履行支付財
    產上之損害一節，除經被害人賴正男具狀陳明無誤外，並有
    郵政存簿儲金簿備頁影本，及中華郵政股份有限公司桃園郵
    局98年10月12日桃營字第0980101094號函附交易明細資料可
    稽，堪認聲請意旨所指受刑人違反判決所定負擔乙情，應屬
    事實，可以認定。次查，上開判決所定負擔，包含賠償金額
    及分期方式，均係受刑人先後於本院97年6 月3 日、同年月
    25日準備期日所自行提出之和解條件，並經告訴人同意在案
    ，此有各該準備程序筆錄附於前揭刑事案卷可稽（見本院97
    年度審交易字第37號卷第54、67頁），據此應堪認受刑人確
    有資力履行該等負擔，本院嗣並參酌受刑人業已與告訴人達
    成和解，而對受刑人為緩刑之諭知，亦有上開判決書足憑。
    則受刑人於受有緩刑宣告之利益後，本應履行義務，分期給
    付被害人財產上損害50萬元，詎其僅分期支付被害人18萬元
    ，即未再履行其義務，且最後一次給付款項迄今復已超過半
    年，其違反判決所定負擔之情節自屬重大無訛。至受刑人縱
    曾於98年3 月1 日因涉犯竊盜案件而為臺灣臺南地方法院裁
    定羈押，惟其既於同年7 月9 日即獲釋放，自不得再執此拒
    不按期賠償被害人。茲因受刑人係有履行負擔之資力且無正
    當事由拒絕履行，竟於與告訴人達成和解而受有緩刑宣告之
    利益後，即將其義務置若罔聞，足見其無悔改之心且漠視法
    令，從而，堪認原宣告之緩刑難收其預期效果，而有執行刑
    罰之必要。
(二)、聲請意旨另以：受刑人甲○○另於緩刑期內即97年11月23日
    、98年2 月7 日更犯竊盜罪，經臺灣臺南地方法院於98年6
    月18日以98年度易字第533 號判處有期徒刑1 年4 月，並於
    同年7 月20日確定，是認其所為亦合於刑法第75條第1 項第
    2 款所定撤銷緩刑宣告之原因云云。惟按受緩刑之宣告，緩
    刑前因故意犯他罪，而在緩刑期內受逾六月有期徒刑之宣告
    確定者，得撤銷其宣告，修正後刑法第75條第1 項第2 款定
    有明文。經本院詳繹上開刑事判決書，可知本件受刑人乃係
    分別於97年11月22日晚間10時許及98年2 月27日晚間6 時許
    犯前揭竊盜罪，均非於緩刑期前為之。是縱其固於緩刑期內
    受逾6 月有期徒刑之宣告確定，仍無修正後刑法第75條第1
    項第2 款規定之適用餘地。聲請意旨就此所指，容有誤會，
    併此敘明。
五、綜上所述，聲請人聲請撤銷受刑人前揭緩刑之宣告，核與刑
    法第75條之1 第1項 第4 款規定相符，應予准許。
六、依刑事訴訟法第476 條規定，裁定如主文。
中    華    民    國    98    年    11    月    17    日
                  刑事第八庭    法  官  呂綺珍
以上正本證明與原本無異。
如不服本裁定，應於送達後5 日內，向本院提出抗告狀。
                                書記官   范升福
中    華    民    國    98    年    11    月    17    日


司法院資訊處製作；財團法人民間司法改革基金會備份。
